臺灣新竹地方法院刑事判決
111年度金訴字第423號
公  訴  人  臺灣新竹地方檢察署檢察官
被      告  劉智輝


上列被告因違反洗錢防制法等案件，經檢察官提起公訴（111年
度偵字第6897號），被告於本院準備程序進行中，就被訴事實為
有罪之陳述，經本院合議庭裁定由受命法官獨任進行簡式審判程
序，判決如下：
    主      文
劉智輝幫助犯洗錢防制法第十四條第一項之洗錢罪，處有期徒刑
貳月，併科罰金新臺幣壹萬元，罰金如易服勞役，以新臺幣壹仟
元折算壹日。緩刑貳年。
    事實及理由
一、本案犯罪事實及證據，除證據部分，應補充「被告劉智輝於
    本院準備程序及簡式審判程序時之自白」外，餘均引用附件
    即檢察官起訴書之記載。
二、論罪科刑：
（一）核被告劉智輝所為，係犯刑法第30條第1項前段、第339條
      第1項之幫助詐欺取財罪及刑法第30條第1項前段、違反洗
      錢防制法第2條第2款而犯同法第14條第1項之幫助一般洗
      錢罪。被告以提供加密貨幣交易網站會員帳戶資料之單一
      幫助行為，使詐欺集團成員得對告訴人洪偲瀠楨施用詐術
      ，並指示加值匯款至被告提供之加密貨幣交易網站會員帳
      戶，以遂行詐欺取財之犯行，並再將贓款予以處分，達到
      掩飾犯罪所得去向之目的，係一行為觸犯幫助詐欺取財罪
      及幫助一般洗錢罪，為想像競合犯，應依刑法第55條前段
      規定，從一重論以幫助一般洗錢罪處斷。
（二）被告幫助他人犯前開之罪，依刑法第30條第2項規定，減
      輕其刑。又被告於偵查及審判中均自白犯罪，依洗錢防制
      法第16條第2項規定，減輕其刑，並遞減之。
（三）爰以行為人之責任為基礎，審酌被告正值青壯，率爾提供
      自身所有之加密貨幣交易網站會員帳戶資料給身分不詳之
      詐欺集團成員不法使用，使詐欺集團能充作向他人詐欺取
      財之工具、掩飾其犯罪所得之去向，非但助長社會詐欺財
      產犯罪之歪風，致無辜民眾受騙而受有財產上損害，造成
      執法機關不易查緝犯罪行為人之真實身分，更增加被害人
      求償上之困難，亦擾亂金融交易往來秩序，被告所為殊值
      非難。惟念及被告於偵查及審理時均坦承犯行，且於本院
      與告訴人洪偲瀠達成調解，並當庭履行完畢，有本院111
      年度刑移調字第146號調解筆錄在卷可按，被告犯後態度
      尚可，兼衡被告自陳高中畢業之智識程度，目前從事半導
      體公司作業原工作，月收入約新臺幣（下同）5萬元，離
      婚，有2名子女，與母親及2名子女同住，有信用貸款及房
      屋貸款等債務等一切情狀(見本院卷第58頁)，量處如主文
      所示之刑，並就罰金部分諭知易服勞役之折算標準。
（四）被告前未曾因故意犯罪受有期徒刑以上刑之宣告一節，有
      臺灣高等法院被告前案紀錄表1紙在卷可參，素行良好，
      其因一時失慮，偶罹刑典，固非可取，本應接受刑事制裁
      及教化，然被告已坦認犯罪，且業與告訴人達成調解，現
      在亦有穩定正當工作，堪信被告經此偵審程序及科刑宣告
      之教訓，當已知所警惕，信無再犯之虞，本院認其所受宣
      告之刑以暫不執行為適當，爰依刑法第74條第1項第1款規
      定，諭知緩刑2年，以勵自新。
三、不予沒收之說明：
　　被告所為本案犯行，據被告供稱並未獲得任何報酬在卷（見
    本院卷第58頁），亦無積極證據證明被告就本案犯行獲有報
    酬，無從認定有何犯罪所得，爰不予沒收之宣告。　　　
據上論斷，應依刑事訴訟法第273條之1第1項、第299條第1項前
段、第310條之2、第454條第2項，判決如主文。
本案經檢察官張凱絜提起公訴，檢察官邱宇謙到庭執行職務。　
中　　華　　民　　國　　111 　年　　11　　月　　23　　日
                  刑事第七庭      法　官      王榮賓
以上正本證明與原本無異。
如不服本判決應於收受送達後20日內向本院提出上訴書狀，並應
敘述具體理由；其未敘述上訴理由者，應於上訴期間屆滿後20日
內向本院補提理由書（均須按他造當事人之人數附繕本）「切勿
逕送上級法院」。告訴人或被害人如對於本判決不服者，應具備
理由請求檢察官上訴，其上訴期間之計算係以檢察官收受判決正
本之日期為準。
中　　華　　民　　國　　111 　年　　11　　月　　23　　日
                                  書記官      蘇鈺婷
附錄本案論罪科刑法條：
洗錢防制法第2條第2款
本法所稱洗錢，指下列行為：
二、掩飾或隱匿特定犯罪所得之本質、來源、去向、所在、所有
    權、處分權或其他權益者。
洗錢防制法第14條第1項
有第2條各款所列洗錢行為者，處7年以下有期徒刑，併科新臺幣
500萬元以下罰金。
刑法第30條第1項前段
幫助他人實行犯罪行為者，為幫助犯。
刑法第339條第1項
意圖為自己或第3人不法之所有，以詐術使人將本人或第3人之物
交付者，處5年以下有期徒刑、拘役或科或併科50萬元以下罰金
。

附件：
臺灣新竹地方檢察署檢察官起訴書
                                     111年度偵字第6897號
　　被　　　告　劉智輝　男　41歲（民國00年0月00日生）
　　　　　　　　　　　　住新竹縣○○鄉○○○街000號3樓
　　　　　　　　　　　　國民身分證統一編號：Z000000000號
　　選任辯護人　王聖傑律師
　　          　陳育騰律師
上列被告因詐欺等案件，業經偵查終結，認應提起公訴，茲將犯
罪事實及證據並所犯法條分敘如下：
        犯罪事實
一、劉智輝明知近年來以虛設、借用或買賣人頭帳戶之方式，供
    他人作為詐欺民眾交付財物等不法用途多有所聞，而詐騙集
    團或為掩飾不法行徑，或為隱匿不法所得，或為逃避追查，
    常蒐購並使用他人帳戶進行存、提款及轉帳，依其智識程度
    及社會生活經驗，可預見將個人帳戶資料提供予身分不詳之
    陌生人，可能使詐騙集團隱匿身分，而幫助犯罪集團掩飾或
    隱匿他人實施詐欺犯罪所得財物之用，竟仍基於幫助掩飾特
    定犯罪所得之去向及幫助他人實施詐欺取財犯罪之不確定故
    意，依真實姓名、年籍均不詳通訊軟體LINE暱稱「小梅」之
    詐騙集團成員之指示，於民國110年9月14日前某時，在不詳
    地點，以通訊軟體傳送訊息之方式，將其所申辦之英屬維京
    群島商幣託科技有限公司台灣分公司會員帳號「huck000000
    00oo.com.tw」(下稱本案幣託公司會員帳戶)，出租予「小
    梅」使用，約定以每筆交易手續費3%之代價，而以此方式幫
    助該詐欺集團從事詐欺犯行及掩飾犯罪所得。嗣該詐騙集團
    成員取得本案幣託公司會員帳戶後，即意圖為自己不法之所
    有，基於詐欺取財之犯意，於110年9月13日前某時，以通訊
    軟體LINE暱稱「陳文盛」之名義，假冒貸款業者之身分，對
    洪偲瀠佯稱貸款前須指示先繳納手續費云云，致洪偲瀠陷於
    錯誤，依指示於110年9月13日起先後以條碼繳費之方式繳納
    多筆款項至對方所指定之帳戶，其中1筆於110年9月14日14
    時27分許，匯款新臺幣(下同)1萬5,000元至交易單號000000
    00TTP00000000號之繳費代碼而加值1萬5,000元至本案幣託
    公司會員帳戶，詐騙集團成員旋於110年9月14日14時28分許
    ，利用本案幣託公司會員帳戶購買價值1萬4,970元之泰達幣
    而詐欺得逞。嗣洪偲瀠發覺有異，報警始悉上情。
二、案經洪偲瀠訴由花蓮縣警察局花蓮分局報告偵辦。
        證據並所犯法條
一、證據清單及待證事實：
編號 證據名稱 待證事實 (一) 被告劉智輝於偵查中之自白。 被告坦承全部犯罪事實。 (二) 1.告訴人洪偲瀠於警詢中之指訴。 2.告訴人之通訊軟體LINE對話紀錄、繳費明細各1份。 證明告訴人遭詐騙之過程及事實。 (三) 被告之通訊軟體LINE對話紀錄1份。 證明被告與詐騙集團成員聯繫之事實。 (四) 英屬維京群島商幣託科技有限公司台灣分公司110年10月13日幣託法字第Z0000000000號函暨附件1份。 1.證明本案幣託公司會員帳戶係被告申設之事實。 2.證明告訴人遭詐欺集團詐騙，於上揭時、地，條碼繳費至本案幣託公司會員帳戶之事實。 
二、核被告劉智輝所為，係犯刑法第30條第1項、洗錢防制法第2
    條第2款而犯同法第14條第1項之幫助洗錢及刑法第30條第1
    項、第339條第1項幫助詐欺取財等罪嫌。被告以一提供帳戶
    之行為，同時涉犯上開2罪名，為想像競合犯，應依刑法第55
    條規定從一重之幫助洗錢罪處斷。
三、依刑事訴訟法第251條第1項提起公訴。
　  此  　致
臺灣新竹地方法院
中　　華　　民　　國　 111　　年　　7 　　月　　7 　　日
                          　　檢　察　官　張凱絜
本件正本證明與原本無異
中　　華　　民　　國　 111　　年　　7     月　 13 　　日
　　　　　　　　　　　　　　　書　記　官  許戎豪
所犯法條　　
中華民國刑法第30條
（幫助犯及其處罰）
幫助他人實行犯罪行為者，為幫助犯。雖他人不知幫助之情者，
亦同。
幫助犯之處罰，得按正犯之刑減輕之。
中華民國刑法第339條
（普通詐欺罪）
意圖為自己或第三人不法之所有，以詐術使人將本人或第三人之
物交付者，處 5 年以下有期徒刑、拘役或科或併科 50 萬元以
下罰金。
以前項方法得財產上不法之利益或使第三人得之者，亦同。
前二項之未遂犯罰之。
洗錢防制法第2條
本法所稱洗錢，指下列行為：
一、意圖掩飾或隱匿特定犯罪所得來源，或使他人逃避刑事追訴
    ，而移轉或變更特定犯罪所得。
二、掩飾或隱匿特定犯罪所得之本質、來源、去向、所在、所有
    權、處分權或其他權益者。
三、收受、持有或使用他人之特定犯罪所得。
洗錢防制法第14條
有第二條各款所列洗錢行為者，處 7 年以下有期徒刑，併科新
臺幣 5 百萬元以下罰金。
前項之未遂犯罰之。
前二項情形，不得科以超過其特定犯罪所定最重本刑之刑。